臺灣臺中地方法院民事判決　九十二年度重訴字第七七○號
　　原告即反訴被告　乙○○
　　訴訟代理人　　　林開福律師
　　複　代理人　　　姜萍律師
　　被告即反訴原告　甲　○
　　訴訟代理人　　　陳益軒律師
　　複　代理人　　　劉思顯律師
　　　　　　　　　　黃柏霖律師
右當事人間請求所有權移轉登記事件，本院於中華民國九十三年六月二十五日言詞辯
論終結，判決如左：
    主      文
被告應將坐落臺中縣霧峰鄉○○○段五四五之二三、一二四九、一二四九之一、一二
六○之一、一二六一、一二六二等地號共六筆土地所有權應有部分各二分之一，分別
移轉登記予原告。
被告應將其對臺中縣政府徵收坐落臺中縣霧峰鄉○○○段一二四九之二、一二六○之
四、一二六一之一、一二六二之一、一二六九等地號土地之徵收補償款債權新台幣伍
佰拾肆萬貳仟陸佰元讓與原告。
訴訟費用由被告負擔。
確認反訴被告就坐落臺中縣霧峰鄉○○○段一二四九、一二四九之一及一二四九之二
地號等三筆土地，於民國七十四年六月三日以臺中縣大里地政事務所登記字號民國七
十四年霧字第○○九八二九號所為新台幣壹佰萬元，存續期間自民國七十四年五月三
十一日起至民國九十四年五月三十日之抵押債權及抵押權均不存在。
反訴被告應將坐落臺中縣霧峰鄉○○○段一二四九、一二四九之一及一二四九之二地
號等三筆土地，於民國七十四年六月三日以臺中縣大里地政事務所登記字號民國七十
四年霧字第○○九八二九號所為新台幣壹佰萬元，存續期間自民國七十四年五月三十
一日起至民國九十四年五月三十日之抵押權設定登記予以塗銷。
反訴訴訟費用由反訴被告負擔。
    事實及理由
壹、本訴部分：
一、原告主張：坐落於臺中縣霧峰鄉○○○段五四五之二三、一二四九（於民國九十
    二年十月二十四日因分割增加一二四九之一及一二四九之二）、一二六○之一（
    於九十二年十月二十四日因分割增加一二六○之四）、一二六一（於九十二年十
    月二十四日因分割增加一二六一之一）、一二六二（於九十二年十月二十四日因
    分割增加一二六二之一）及一二六九地號共六筆土地（下稱系爭土地），其權利
    本應屬於於甲乙雙方共有，但因受農業發展條例第三十條前段「每宗耕地不得分
    割或移轉為共有」之限制，未能登記為共有或分割，故以信託關係或類似信託之
    委任關係，將系爭土地全部登記於被告名下，兩造嗣後於七十四年五月三十一日
    並簽訂切結書（下稱系爭切結書），惟農業發展條例第三十條前段之規定，已於
    八十九年一月二十六日修正時遭刪除，自該條例修正公布生效之日起，系爭土地
    無法登記為共有之法律限制已除去，爰以起訴狀繕本之送達，為終止信託或委任
    關係之意思表示。準此，原告本於信託物返還請求權及不當得利返還請求權，請
    求被告將系爭六筆土地應有部分二分之一，移轉登記為原告所有；另系爭一二四
    九之二、一二六○之四、一二六一之一、一二六二之一及一二六九地號等五筆土
    地，經臺中縣政府於九十二年十一月十三日以總金額新台幣（下同）一千零六十
    八萬五千二百元補償款公告徵收，被告已屬給付不能，且原告既為系爭土地之共
    有人之一，依法自得請領一半之徵收補償款即五百三十四萬二千六百元，被告自
    應將此部分之徵收補償款債權讓與原告等語。並聲明：（一）被告應將坐落分割
    後臺中縣霧峰鄉○○○段五四五之二三、一二四九、一二四九之一、一二六○之
    一、一二六一、一二六二等地號共六筆土地所有權應有部分各二分之一，分別移
    轉登記予原告。（二）被告應將其對臺中縣政府徵收坐落分割後臺中縣霧峰鄉○
    ○○段一二四九之二、一二六○之四、一二六一之一、一二六二之一、一二六九
    等地號土地之徵收補償款債權五百三十四萬二千六百元讓與原告。
二、被告則以：系爭土地為兩造之外祖父徐陳水於五十七年間贈與被告，並非由兩造
    父親所有而贈與兩造共有，至七十四年間被告因購屋所需而欲向原告借款一百萬
    元，方簽立系爭切結書以供擔保，惟嗣後原告並未交付被告任何借款，兩造間就
    系爭土地並無信託關係；再者，縱認被告簽立系爭切結書所為之意思表示有效，
    惟系爭切結書內容僅係定兩造成立於原告貸與被告一百萬元時，被告願將系爭土
    地之半數贈與原告之附條件不動產贈與契約，惟本件原告並未履行貸與被告一百
    萬元之條件，且被告亦未將系爭土地之所有權移轉登記予原告，該贈與契約自始
    不生效力；再者，系爭一二六一地號之土地為建地，並非農牧用地，並不受修正
    前農業發展條例及土地法關於自耕能力之限制，並無與其餘五筆土地共同信託登
    記於被告名下之必要，亦徵原告主張信託登記予被告名下等語不實，又縱認兩造
    間關於系爭一二六一地號土地有信託或贈與關係，惟系爭一二六一地號土地既於
    五十七年間為所有權移轉登記，且登記當時並無任何移轉為兩造共有之限制，原
    告當時即得雖隨時請求被告就系爭一二六一地號土地辦理所有權應有部分之移轉
    登記，然原告迄今始為本件請求，其就系爭一二六一地號土地之所有權移轉登記
    請求權即已罹於消滅時效。本件系爭土地確為兩造之外公徐陳水贈與被告，與原
    告無涉，原告依系爭切結書，請求被告就系爭土地為所有權移轉登記為兩造共有
    ，為無理由等語。其答辯聲明：原告之訴駁回。
三、兩造不爭執之事實：
（一）兩造於七十四年五月三十一日簽立系爭切結書。
（二）系爭一二四九之二、一二六○之四、一二六一之一、一二六二之一及一二六九
      地號等五筆土地，經臺中縣政府於九十二年十一月十三日以總金額一千零六十
      八萬五千二百元補償款公告徵收。
四、本件爭點：
（一）系爭土地是否為兩造共有，而以被告名義借名登記？
（二）原告請求被告移轉登記系爭五四五之二三、一二四九、一二四九之一、一二六
      ○之一、一二六一、一二六二等地號共六筆土地所有權應有部分各二分之一予
      原告，及讓與系爭一二四九之二、一二六○之四、一二六一之一、一二六二之
      一及一二六九地號等五筆土地之徵收補償款債權二分之一合計五百三十四萬二
      千六百元，有無理由？
五、得心證之理由：
（一）系爭土地為兩造共有，而以被告名義借名登記：
    (1)本件原告主張系爭土地為兩造之父親欲贈與兩造共有，惟因當時農地移轉之限
      制，不得登記為共有，故而僅以借被告名義登記為所有權人等語，並提出系爭
      切結書一份為證。惟被告否認系爭土地為兩造共有，辯稱系爭土地為訴外人徐
      陳水贈與被告單獨所有，與原告並無任何關係，至系爭切結書係被告向原告借
      款時所簽立，且僅係合意於原告借款予被告一百萬元後，被告願將系爭土地一
      半之所有權贈與原告等語。經查：
      按當事人主張有利於己之事實者，就其事實有舉證之責任。民事訴訟法第二
        百七十七條定有明文。被告辯稱系爭土地為徐陳水所贈與，並非兩造共有，
        亦無成立信託關係等語。惟查，系爭土地之土地登記謄本上關於被告取得所
        有權之登記原因均記載為買賣而非贈與，此外，被告復未能舉證證明徐陳水
        贈與系爭土地為被告單獨所有之事實，其所辯系爭土地為徐陳水贈與其單獨
        所有等語，並無足採。
      查，證人徐盡妹於本院審理時固證稱徐陳水曾表示要賣一些土地，將賣得價
        金分給女兒，並有表示要將所剩之土地過戶給他的孫子等語（見本院卷第一
        宗第一六六頁），然經本院訊問結果，證人徐盡妹亦證稱徐陳水並未說要過
        戶給那一個孫子等語明確（見本院卷第一宗第一六七頁）。證人徐盡妹上開
        證詞，僅足證明徐陳水曾表示欲將所有之土地過戶給其後嗣，然仍不足認定
        徐陳水嗣後確有贈與系爭土地予被告單獨所有之事實。再者，參酌證人徐盡
        妹上開所為證詞其自幼即為他人收養，平時甚少與生父徐陳水之家庭有連絡
        ，徐陳水曾表示要將部分土地出售，並將賣得價金贈與證人徐盡妹以觀，徐
        陳水就自幼經他人收養，顯屬外姓而非徐陳水之徐姓後代之證人徐盡妹，亦
        表示欲贈與部分財產，足徵徐陳水並無徐姓家產僅得由徐姓子孫取得之觀念
        ，亦不足證明徐陳水僅疼愛被告而欲將全部財產贈與被告，並參以徐陳水之
        子女中僅兩造之母徐景妹招贅劉阿文而留於徐陳水本家照顧徐陳水生活等情
        ，衡情徐陳水亦應更疼惜徐景妹，而無捨留於本家照顧之徐景妹不顧，足見
        被告所辯徐陳水因被告為徐姓，基於家產不外流之心理而贈與被告單獨所有
        等語，並無足採。
    (2)按私文書經本人或其代理人簽名、蓋章或按指印或有法院或公證人之認證者，
      推定為真正。民事訴訟法第三百五十八條第一項亦定有明文。原告主張系爭土
      地為兩造共有，而借被告名義登記等語，惟被告否認之。經查：
      被告自承系爭切結書上之「甲○」之簽名及印文均真正，且證人即書寫系爭
        切結書之代書黃淑貞於本院審理時結證稱：系爭切結書為其所製作，當天係
        兩造已談好切結書之內容，到其事務所委由其依兩造約定之內容當場完成系
        爭切結書並朗讀內容，且經兩造當場閱覽無誤後簽名，當時兩造說沒有借貸
        事實等語明確（見本院卷第一宗第六五頁），足徵系爭切結書之內容確為兩
        造之真意，被告復未舉證證明系爭切結書內容有遭人偽造或變造情形，揭諸
        上開法律規定，應推定系爭切結書之內容為真正。
      按解釋契約，固須探求當事人立約時之真意，不能拘泥於契約之文字，但契
        約文字業已表示當事人真意，無須別事探求者，即不得反捨契約文字而更為
        曲解。最高法院十七年上字第一一一八號著有判例意旨可資參照。經查，原
        告主張系爭土地因當時農地移轉之法令限制，而信託登記於被告名下等語，
        惟被告否認之。經查，依系爭切結書內容所示，前言即記載為不動產「共有
        」權利立切結條件等語，且第一條亦記載系爭土地為兩造父親所有，其權利
        本應屬於兩造「共有」，但因受農業發展條例之限制，未能登記為共有或分
        割，故以甲方（即被告）名義登記等語明確（見本院卷第一宗第十頁），堪
        認兩造就系爭土地原告之應有部分，成立借名登記之無名契約。
      又被告雖辯稱簽立系爭切結書，係合意以原告貸與被告一百萬元後，被告則
        將系爭土地一半之所有權贈與被告等語。惟查，系爭切結書內容均係記載為
        系爭土地「共有」權利而立切結條件等語，並無任何關於原告貸與一百萬元
        為條件，而被告贈與系爭土地一半所有權之記載，且系爭切結書第二條亦載
        明兩造並無金錢之借貸存在等語（見本院卷第一宗第十一頁），均與贈與系
        爭土地或借貸關係無涉，被告復未舉證證明兩造有約定以原告貸與一百萬元
        之條件而為系爭土地贈與之事實，被告所辯系爭切結書內容係約定附條件贈
        與等語，並無足採。
    (3)被告另辯稱系爭土地於五十七年間即已辦理所有權移轉登記，而系爭一二六一
      地號土地之地目為建，並無修正前農業發展條例及土地法關於農地所有權移轉
      之限制，該筆一二六一地號土地當時即得登記為兩造共有，足徵系爭切結書所
      記載之內容不實在，原告主張系爭土地因移轉限制而信託以被告名義登記等情
      亦屬無據等語。經查，系爭切結書所記載為兩造共有之土地亦包括系爭一二六
      一地號土地；且系爭一二六一地號土地與其餘五筆土地，均為五十七年六月二
      十五日送件辦理所有權移轉登記，此有土地登記謄本在卷足憑，堪認系爭土地
      係共同辦理所有權移轉登記，且證人劉阿文於本院審理時證稱：系爭土地為其
      向徐陳水購買欲給兩造，當時本欲將系爭土地登記為兩造共有，但地政事務所
      之承辦人員告知不能登記為共有，其方以長子名義登記等語（見本院卷第一宗
      第六四頁），參以證人劉阿文所證不太識字之情形，而系爭土地最終目的均係
      為辦理移轉所有權登記予兩造，則系爭一二六一地號土地既僅為該次辦理移轉
      登記之眾多土地之其中一筆，只須符合規定而得以所有權移轉登記，均不違反
      證人劉阿文辦理該所有權移轉登記之意願，至系爭一二六一地號土地之所有權
      移轉有無受限制而得另行處理，於辦理當時則非屬重要，且衡情將系爭一二六
      一地號土地與其餘土地共同辦理，對證人劉阿文而言亦屬較為易瞭解且簡便之
      方式，被告所辯系爭一二六一地號土地並非農地而得另行辦理登記為兩造共有
      ，亦與一般人就相同事務為相同處理之常情不符，其上開所辯，仍屬無據。
    (4)從而，原告主張系爭土地為兩造共有，而借名登記於被告名下等語，應堪採信
      ，被告所辯為徐陳水贈與被告單獨所有等語，並無足採。
（二）原告請求被告移轉登記系爭五四五之二三、一二四九、一二四九之一、一二六
      ○之一、一二六一、一二六二等地號共六筆土地所有權應有部分各二分之一予
      原告，及讓與系爭一二四九之二、一二六○之四、一二六一之一、一二六二之
      一及一二六九地號等五筆土地之徵收補償款債權二分之一即五百三十四萬二千
      六百元，為有理由：
    (1)按無法律上之原因而受利益，致他人受損害者，應返還其利益。雖有法律上之
      原因，而其後已不存在者，亦同。復按因不可歸責於債務人之事由，致給付不
      能者，債務人免給付義務。債務人因前項給付不能之事由，對第三人有損害賠
      償請求權者，債權人得向債務人請求讓與其損害賠償請求權，或交付其所受領
      之賠償物。民法第一百七十九條、第二百二十五條定有明文。再按政府徵收土
      地給與上訴人（即出賣人）之補償地價，雖非侵權行為之賠償金，惟係上訴人
      於其所負債務陷於給付不能發生之一種代替利益，此項補償地價給付請求權，
      被上訴人（即買受人）非不得類推適用民法第二百二十五條第二項之規定，請
      求讓與。最高法院八十年臺上字第二五○四號亦著有判例意旨可資參照。查，
      本件系爭土地為兩造共有，而兩造就應屬於原告所有之系爭土地所有權應有部
      分二分之一成立借名登記之無名契約，已如前述，則原告以起訴狀繕本之送達
      為終止借名登記之無名契約之意思表示，於法並無不合，是借名登記之無名契
      約經原告終止後，被告所受登記為系爭五四五之二三、一二四九、一二四九之
      一、一二四九之二、一二六○之一、一二六○之四、一二六一、一二六一之一
      一二六二、一二六二之一及一二六九等地號共十一筆土地所有權應有部分各二
      分之一之所有權人，並無法律上原因，致原告受該系爭五四五之二三、一二四
      九、一二四九之一、一二四九之二、一二六○之一、一二六○之四、一二六一
      、一二六一之一、一二六二、一二六二之一、一二六九等地號共十一筆土地所
      有權應有部分各二分之一之損害，被告本應負有移轉登記返還之義務；又系爭
      土地其中一二四九之二、一二六○之四、一二六一之一、一二六二之一及一二
      六九地號等五筆土地業經臺中縣政府於九十二年十一月十三日以合計一千零六
      十八萬五千二百元公告徵收完畢，亦為兩造所不爭執，是被告顯已無法將上開
      系爭一二六四九之二、一二六○之四、一二六一之一、一二六二之一及一二六
      九地號等五筆土地之所有權應有部分二分之一移轉登記予原告，而為給付不能
      ，此一公用徵收行為雖不可歸責於被告，惟被告既就系爭一二六四九之二、一
      二六○之四、一二六一之一、一二六二之一及一二六九地號等五筆土地之徵收
      補償款有給付請求權，揭諸上開法律規定及判例意旨，原告則得類推適用民法
      第二百二十五條第二項之規定，請求被告讓與該補償地價二分之一之請求權。
      是原告依民法第一百七十九條及第二百二十五條第二項規定，主張被告應將坐
      落系爭五四五之二三、一二四九、一二四九之一、一二六○之一、一二六一、
      一二六二等地號共六筆土地所有權應有部分各二分之一，分別移轉登記予原告
      。並應將其對臺中縣政府所徵收系爭一二四九之二、一二六○之四、一二六一
      之一、一二六二之一及一二六九地號等五筆土地之徵收補償款債權之半數即五
      百三十四萬二千六百元讓與原告等語，自屬有據。
    (2)被告雖辯稱原告就系爭一二六一地號土地之移轉登記請求權已罹於消滅時效等
      語，惟查，系爭一二六一地號與其餘土地均同屬一借名登記之無名契約，已如
      前述，而原告係以起訴狀繕本之送達為終止借名登記無名契約之意思表示，是
      該借名登記之無名契約係於九十二年十月十五日即原告起訴狀繕本之送達時始
      告終止，則原告於借名登記之無名契約終止後，就系爭土地（含系爭一二六一
      地號土地）之移轉登記請求權之消滅時效係自九十二年十月十五日始為消滅時
      效期間之起算，依民法第一百二十五條規定，尚未罹於時效，被告上開消滅時
      效抗辯，亦無足採。
（三）綜上所述，原告主張系爭土地為兩造共有，並就系爭土地所有權應有部分二分
      之一成立借名登記之無名契約，並以起訴狀繕本之送達，終止該借名登記之無
      名契約，而於終止後，基於民法第一百七十九條及第二百二十五條之規定，請
      求被告移轉登記系爭五四五之二三、一二四九、一二四九之一、一二六○之一
      、一二六一、一二六二等地號共六筆土地所有權應有部分各二分之一予原告，
      及讓與系爭一二四九之二、一二六○之四、一二六一之一、一二六二之一及一
      二六九地號等五筆土地之徵收補償款債權二分之一合計五百三十四萬二千六百
      元等語，即屬有據，應予准許。
貳、反訴部分：
一、按「反訴之標的，如專屬他法院管轄，或與本訴之標的及其防禦方法不相牽連者
    ，不得提起之」，民事訴訟法第二百六十條第一項固定有明文。然查，本件反訴
    原告於本訴中防禦方法之一，係認兩造所簽立之系爭切結書內容，為消費借貸關
    係而設定抵押權，並非借名登記之擔保。則其於本訴進行中，提起反訴請求確認
    系爭抵押債權及抵押權不存在，並反訴被告應塗銷系爭抵押權登記，其反訴之標
    的，與本訴之防禦方法，同本於系爭切結書，即具有相牽連之關係，其所提起之
    反訴，並無違反民事訴訟法第二百六十條第一項規定之處，自應由本院從其實體
    加以裁判，首先敘明。
二、反訴原告主張：系爭一二四九、一二四九之一及一二四九之二地號等三筆土地為
    反訴原告所有，並非反訴被告借名登記為反訴原告所有，且係反訴原告於七十四
    年間因向反訴被告借款一百萬元（下稱系爭借款），故提供系爭一二四九、一二
    四九之一及一二四九之二地號等三筆土地設定抵押權予反訴被告以為擔保系爭借
    款債權，並非作為移轉登記之擔保；然嗣後反訴被告並未依約交付借款，依法系
    爭借款之消費借貸契約即未成立生效，反訴被告對反訴原告並無任何消費借貸之
    抵押債權存在，本件抵押權設定亦因所擔保之債權不存在而失所附麗，反訴被告
    自應塗銷系爭抵押權登記等語。並聲明：（一）確認反訴被告就坐落臺中縣霧峰
    鄉○○○段一二四九、一二四九之一及一二四九之二地號等三筆土地，於民國七
    十四年六月三日以臺中縣大里地政事務所登記字號民國七十四年霧字第○○九八
    二九號所為新台幣壹佰萬元，存續期間自七十四年五月三十一日起至九十四年五
    月三十日之抵押債權及抵押權均不存在。（二）反訴被告應將坐落臺中縣霧峰鄉
    ○○○段一二四九、一二四九之一及一二四九之二地號等三筆土地，於民國七十
    四年六月三日以臺中縣大里地政事務所登記字號七十四年霧字第○○九八二九號
    所為新台幣壹佰萬元，存續期間自七十四年五月三十一日起至九十四年五月三十
    日之抵押權設定登記予以塗銷。
三、反訴被告則以：兩造確無消費借貸關係存在，惟系爭抵押權係為擔保系爭土地因
    借名登記於終止後，反訴被告對反訴原告之移轉登記請求權而為設定，並非無抵
    押債權存在，是反訴原告主張抵押債權及抵押權不存在，並請求塗銷抵押權設定
    登記，尚屬無據等語，以為抗辯。其答辯聲明：駁回反訴原告之反訴。
四、兩造不爭執之事實：與本訴部分同，茲引用之。
五、本件爭點：
（一）系爭土地所有權應有部分之移轉登記請求權是否為系爭抵押權效力所及？
（二）系爭抵押權及所擔保之債權是否存在？
六、得心證之理由：
（一）系爭抵押權效力僅及於一百萬元之借款債權，不及於系爭土地所有權應有部分
      之移轉登記請求權：按抵押權所擔保之債權，其種類及範圍，屬於抵押權之內
      容，依法應經登記，始生物權之效力。最高法院八十四年臺上字第一九六七號
      著有判例意旨可資參照。本件反訴原告主張系爭抵押權係為擔保系爭借款債權
      等語。惟反訴被告否認之，辯稱系爭抵押權係為擔保反訴原告移轉登記系爭土
      地所有權之應有部分二分之一予反訴被告等語。經查，反訴被告固主張系爭抵
      押權設定係為擔保反訴被告對反訴原告就系爭土地所有權應有部分二分之一之
      移轉登記請求權，並提出系爭切結書一份為證。然經本院向臺中縣大里地政事
      務所調取系爭抵押權設定登記申請書及相關附件核閱結果，系爭抵押權設定契
      約書就所擔保權利僅記載一百萬元，惟並無任何關於系爭土地所有權移轉登記
      請求權之記載，且系爭切結書亦未作為抵押權設定登記申請書之附件，是兩造
      縱於設定系爭抵押權時有就系爭土地所有權移轉登記請求權為抵押權所擔保之
      債權合意，惟既未依法登記，揭諸上開判例意旨，自不得認系爭土地所有權移
      轉登記請求權為系爭最高限額抵押權之效力所及。從而，反訴原告主張系爭抵
      押權所擔保之債權僅為系爭一百萬元之借款債權等語，堪予採信。反訴被告所
      辯系爭抵押權係為擔保系爭土地所有權應有部分之移轉登記請求權等語，尚屬
      無據。
（二）系爭抵押權及所擔保之借款債權均不存在：本件系爭抵押權僅擔保一百萬元之
      借款債權，已如上述，又兩造並不爭執實際上並無成立系爭一百萬元借款之消
      費借貸關係，並有系爭切結書一份在卷足證。堪認系爭抵押權所擔保之抵押債
      權不存在，又基於抵押權之從屬性，系爭抵押權亦因所擔保之抵押債權不存在
      而消滅。從而，反訴原告主張系爭抵押債權及抵押權均不存在等語，自屬有據
（三）綜上所述，系爭抵押權之效力僅及於一百萬元借款之消費借貸關係，而不及於
      系爭土地所有權應有部分之移轉登記請求權，且兩造就系爭借款之消費借貸關
      係實際上亦未成立，系爭抵押權及所擔保之抵押債權均不存在。從而，反訴原
      告提起本件反訴，請求判決確認系爭抵押權及所擔保之抵押債權均不存在，反
      訴被告應將系爭抵押權登記塗銷等語，為有理由，應予准許。
參、本件事證已臻明確，兩造其餘攻擊防禦方法，經審酌均於判決結果無影響，爰不
    一一論述，附此敘明。
肆、據上論結，本件原告之訴為有理由，反訴原告之反訴為有理由，依民事訴訟法第
    七十八條規定，判決如主文。
中　　　華　　　民　　　國　　九十三　　年　　　七　　　月　　二十三　　日
　　　　　　　　　　　　　　　　　  臺灣臺中地方法院民事第四庭
~B    審判長法　官　張恩賜
~B          法　官　許秀芬
~B          法　官　戴博誠
右為正本係照原本作成
如對本判決上訴，須於判決送達後廿日內向本院提出上訴狀
中　　　華　　　民　　　國　　九十三　　年　　　七　　　月　　二十三　　日
~B     法院書記官　蔡秀珍
